# 垫资业务如何处理？

提问人：于呈 时间：2020-10-16 18:33:08
A公司承接B公司光伏电站建设，合同约定工程建设支出由A公司垫资，B公司以全部股权、资产及收费权质押给A公司，质押期间B公司不分红，发电运营后，A公司有权根据垫付资金余额收取B公司利息，B公司以发电运营后收益支付垫付资金及利息。
B公司光伏电站建成发电运营满 3 年后，A公司或指定的第三方可并购B公司光伏电站51%及以上的股权，股权交易价格以资产评估价值为准。
B公司光伏电站建成发电运营满 3 年并完成股转后，B公司支付A公司全部垫付资金等相关费用，若B公司未按期支付，则A公司有权处置质押给A公司的B公司股权，处置收益A公司享有优先受偿权。
A公司如何进行账务处理，是否在垫资时确认债权即可？

回答人：chenyiwei
建议首先确定该安排的背后商业实质和交易目的是什么？是否实质上属于A受让B公司所持有的光伏电站“路条”（发改委批文），在此基础上自行建造电站并运营？而不是形式上的垫资和受托建设？最终双方预期将出现的结果是什么？日后收购B公司股权时的评估值如何确定？是否为包含“路条”价值在内的收益法评估值？